高雄高等行政法院判決
　　 　　　　　　　　　　　　　　 　 95年度訴字第00592號
　　　　　　　　　　　　　　　.
原　　　告　乙○○
　　　　　　戊○○
　　　　　　丁○○
　　　　　　丙○○
兼　共　同
訴訟代理人　甲○○
被　　　告　澎湖縣政府
代　表　人　己○○縣長
訴訟代理人　庚○○
上列當事人間因徵收補償事件，原告不服內政部中華民國95年5
月5日台內訴字第0950026720號訴願決定，提起行政訴訟。本院
判決如下：
  　主  文
原告之訴駁回。
訴訟費用由原告負擔。
　　事  實
壹、事實概要：
    緣被告為辦理「205號線4K+200至7K+600路基路面拓寬改善
    工程」（下稱系爭工程），需用澎湖縣馬公市○○段215-1
    地號等187筆土地，報經內政部以民國（下同）93年12月30
    日台內地字第0930110233號函核准徵收土地及一併徵收土地
    改良物後，被告乃據以94年2月17日府地開字第09412001631
    號公告徵收，並以同日府地開字第09412001635號函知各所
    有權人，公告期間自94年2月21日起至94年3月23日止。原告
    於徵收公告期間內，即94年3月17日，以徵收程序違法，及
    被徵收之雙湖段913-1地號等土地，其徵收補償地價偏低等
    由，提出異議。經被告以94年3月29日府地開字第094001272
    0號函復略以，本件徵收補償費於加成後已接近一般正常交
    易價格。原告不服上開土地徵收及地價補償之處分，一併提
    起訴願，其中不服內政部土地徵收核准之處分，業經行政院
    以94年12月2日院臺訴字第0940090869號訴願決定駁回，並
    經本院95年度訴字第83號判決駁回在案。另不服地價補償提
    起訴願部分，亦遭內政部訴願決定駁回，原告遂就後者向本
    院提起本件行政訴訟。
貳、兩造之聲明：
一、原告未於言詞辯論期日到場，據其所具書狀聲明求為判決：
（一）訴願決定及原處分均撤銷。
（二）被告對於澎湖縣馬公市○○段913-1、970-1、969-1、912
      -1、澎湖縣馬公市○○段615-1等地號土地徵收補償費應
      提地價評議委員會復議，並另予查估補發其差額。
（三）訴訟費用由被告負擔。
二、被告聲明求為判決：
（一）原告之訴駁回。
（二）訴訟費用由原告負擔。
參、兩造主張之理由：
甲、原告主張之理由：原告未於準備程序及言詞辯論期日到場，
    據其所具書狀陳述略以：
一、被告召開地價評議委員會，評定之94年公告現值，與加成補
    償費有瑕疵:
（一）地價評議委員會之召開是在93年12月7日經核定後，於93
      年12月20日以府地行字第09312009222號通函各機關明訂
      ，自94年1月1日起適用於一般徵收土地之加成補償標準，
      建築用地加15成，農業用地加25成。但在徵收本件土地之
      前93年5月17日召開公聽會，93年7月14日、16日召開土地
      協議價購會等時，被告均公開說謊，謊稱徵收土地補償標
      準，業經地價評議委員會評議決定按建築用地加15成、農
      業用地加25成協議價購並補償，已涉及不法。
（二）評定94年公告現值與加成補償之瑕疵：
      依據被告提供地價評議委員會，會議紀錄‧‧‧玖、委員
      建議一、林委員提議稱：公告現值與市價差距仍大，建議
      公告現值調整的幅度，應參酌本年度買賣實例與去年買賣
      實例漲跌之幅度，以符合實際狀況。二、劉委員建議公告
      現值要逐年與市價相符等，足證被告核定之公告現值與加
      成補償標準確未達土地徵收條例第30條規定之「一般正常
      交易價格」。又被告於94年3月29日以屏地用字第0940012
      720號函答復原告依土地徵收條例第22條提起之異議自承
      稱，徵收補償費於加成後已「接近一般正常交易價格」可
      按。內政部訴願稱徵收補償加成後已達一般正常交易價格
      顯非事實，只是附和被告之辯解。
二、國有財產局83年間讓售之澎湖縣馬公市○○段913-1地號國
    有地，當時售價是每平方公尺新台幣（下同）8千元，88年
    移轉與原告丙○○、丁○○、戊○○時也是以每平方公尺8
    千元申報移轉，此有澎湖地政事務所94年1月24日地價改算
    通知書為憑。惟被告卻無視此項買賣實例，而仍依照評定之
    一般土地徵收補償價格每平方公尺5千元補償，平白要所有
    權人損失每平方公尺3千元。雖然所有權人自公聽會開始多
    次陳情請求按照國有財產局讓售價加物價指數補償，被告均
    謊稱補償與協調價格標準，業已經地價評議委員會評定不得
    變更。事實上，地價評議委員會93年12月7日召開，公聽會
    93年5月17日召開，協議價購93年7月14日、16日召開，證明
    被告所指不實謊言，欺騙所有權人、國產局、縣議會。查該
    地83年國有財產局讓售時，公告現值是每平方公尺420元。
    至94年徵收時公告現值已調高為每平方公尺2,000元。倘依
    此公告現值增加比例近5倍，應以每平方公尺4萬元補償才符
    合土地公告現值增幅。惟被告不但不予增加，卻反而降低補
    償為每平方公尺5千元，同屬政府機關，豈有高價賣出，低
    價買回之理？
三、原告另所有馬公市○○段615-1地號土地及雙湖段970-1、9
    69-1、912-1地號等4筆土地，公告現值分別為540元、390元
    、2,000元不等，經依評定之加成補償標準加成後每平方公
    尺為：
     l.文石段615-1地號土地1,890元、
     2.雙湖段970-1地號土地1,365元、
     3.雙湖段969-1地號土地1,365元、
     4.雙湖段912-1地號土地為5,000元，
    以上4筆土地均在原有8公尺大路邊，實際市價遠比被告加成
    補償價格最少相差8倍，被告諉稱補償價格已接近一般交易
    市價，訴願決定謂已比照一般正常交易價格，未知評定之依
    據為何？又僅一牆之隔同段966地號土地，只因地目為建，
    其徵收補償相差4倍，實際均作農地收益使用，何以補償不
    同？依據被告95年4月24日府地開字第0951200288號函提供
    之93年第1次地價及標準地價評議委員會評定之94年土地公
    告現值暨94年一般徵收土地加成補償標準會議紀錄，並無地
    價計算公式、平均標準、以及查估人員應將查估情形作成書
    面報告等等，僅有紀錄附買賣實例統計表，但送原告之會議
    紀錄卻缺少此項統計表，雖經原告再三請求被告補送，均被
    拒提，為釐請事實，請鈞院於被告檢卷答辯時一併補送。
四、查地價調查之方法，依土地法第150條、平均地權條例第15
    條及土地法施行法第40條等授權中央主管機關製定之「地價
    調查估價規則」第3條規定，地價調查估計之辦理程序，及
    同法第4條第l項規定「地價調查以買賣實例為主，無買賣實
    例者，得調查收益實例。」被告均未予遵守，而不論有無實
    際買賣價格一律均以依地目，建地加15成，農地加25成，作
    為徵收補償價格，明顯違反上項相關法規。按徵收補償為公
    法上之義務，依土地法及相關法令之規定，原有一定之程序
    及標準，非可任意為之。又如已依法規定地價，其所有權未
    經移轉者，依其法定地價;其所有權經過移轉者，依其最後
    移轉時之地價，限制至為嚴格。．．．而地價調查估計規則
    ，關於查估程序、調查事項、計算公式、平均標準以及查估
    人員應將查估情形作成書面報告等項，復有詳密之規定，此
    為法令上明定之程序與標準，地政機關自不應置而不問，最
    高行政法院43年判字第5號判例可資參照。被告對本件土地
    徵收補償地價之調查與加成補償均未依上項規定辦理，明顯
    違法。又徵收私有土地，給予「相當」「合理」「填補其財
    產權被剝奪之損失」分別為司法院釋字第400、409、516號
    解釋所明定。被告徵收原告所有系爭土地以低於市價8倍之
    價格補償，又系爭雙湖段913-1地號土地以低於財政部國有
    財產局83年讓售價格及88年申報移轉現值，作為補償價格，
    均違反上開司法院解釋意旨。
五、原告於被告公告徵收期間內即94年3月17日，依據土地徵收
    條例第22條提出異議書，係包括第1項、第2項，並非僅限縮
    第1項之異議，此有該異議書可證。又該異議之答復，被告
    也未告知如不服應另提請復議之申請。至該條第2項係規定
    ：「被徵收土地權利關係人對於徵收補償價額不服前項查處
    情形者，該管直轄市或（縣）市主管機關得提請地價評議委
    員會復議．．．。」其提請復議權，在被告非原告，原告既
    對被告異議之不服提起訴願，應已表示不服至明，依上項規
    定，被告應本於職權提請復議才是，訴願決定卻指原告僅對
    第1項之異議申請，不包括第2項復議，因無提復議之必要，
    明顯過於武斷。
乙、被告答辯之理由略以：
一、國家為興辦交通事業，得徵收私有土地，為土地徵收條例第
    3條第2款所明定，同條例第30條規定：「被徵收之土地，應
    按照當年期之公告土地現值補償其地價。前項徵收補償地價
    ，必要時得加成補償；其加成補償成數，由直轄市或縣（市
    ）主管機關比照一般正常交易價格，提交地價評議委員會於
    評議當年期公告土地現值時評定之。」被告依上開規定辦理
    系爭工程徵收私有土地，報經內政部以93年12月30日台內地
    字第0930110233號函核准徵收，並依規定發給徵收補償，依
    法並無不合。且案經被告以94年2月17日府地開字第0941200
    1631號公告徵收，並於94年3月30日起開始發放補償費，原
    告等亦分別於94年4月及5月間領取系爭5筆土地徵收補償費
    完竣，被告依法完成徵收登記在案。
二、關於原告於行政訴訟起訴狀中所訴，被告召開地價評議委員
    會，評定之94年公告現值與加成補償費有瑕疵乙節，答辯如
    下：
（一）查澎湖縣93年地價及標準地價評議委員會第1次會議，會
      中委員所提意見係反映澎湖縣公告土地現值與一般正常交
      易價格存有差距，故建議逐年檢討調升。被告為使徵收土
      地補償之公平合理，對澎湖縣一般土地徵收訂定之加成標
      準均較其他縣市為高。
（二）目前公告土地現值查估之作法，係依地價調查估計規則第
      18條規定劃分地價區段，做為查估之單位，澎湖縣94年之
      非都市土地徵收加成補償標準，係就各地價區段之使用地
      編定類別，訂定建築用地區段加15成、農業用地區段加25
      成，非原告所陳不論有無實際買賣價格一律均依地目，建
      地加15成、農地加25成。
（三）另原告所陳：「．．．又僅一牆之隔966地號，只因地目
      為建，其徵收補償相差4倍，實際均作農地收益相同何以
      補償不同？」經查本件系爭雙湖段969、970地號係一般農
      業區農牧用地，雙湖段912、966地號土地係鄉村區乙種建
      築用地，二者使用地編定類別不同，依法令規定可容許使
      用項目亦不同，故位於不同之地價區段，其公告土地現值
      、適用之加成補償標準自有差異。
（四）縣（市）政府於轄區內之土地，應經常調查其地價動態，
      繪製地價區段圖並估計區段地價後，提經地價評議委員會
      評定，據以編製土地現值表於每年1月1日公告，為平均地
      權條例第46條所規定，估計之區段地價依同條例第15條係
      調查最近1年該區段內之土地買賣價格或收益價格。國有
      財產局於83年間讓售系爭雙湖段913地號國有土地予原告
      乙○○，當不得列為查估94年公告土地現值時之對象。
（五）按「已規定地價之土地，於土地所有權移轉時應按其土地
      漲價總數額徵收土地增值稅。」、「土地所有權移轉，其
      申報之移轉現值，超過公告土地現值者，以其自行申報之
      移轉現值為準。」為土地稅法第28條及30條所明定。原告
      所稱系爭土地於88年間移轉予丙○○等3人時，申報移轉
      之現值每平方公尺8千元，僅係稅捐稽徵機關據以計算土
      地漲價總數額及土地增值稅總額之資料，依土地徵收條例
      第30條規定：被徵收之土地，應按照徵收當期之公告土地
      現值補償其地價，而非以其土地移轉時所申報之移轉現值
      補償。
三、被告依土地徵收條例第10條及第11條規定，分別於93年5月
    17日召開公聽會，93年7月14日及16日召開協議價購會，所
    提徵收加成補償標準（都市計畫外建築用地加15成，農業用
    地加25成），係澎湖縣93年一般土地徵收案件之標準；而被
    告93年12月20日以府地行字第09312009222號函通知各機關
    者為自94年1月1日起，澎湖縣一般土地徵收補償加成標準。
    本件系爭土地係被告於94年2月17日公告徵收，應適用94年
    之加成標準（公告土地現值及加成標準與93年相同）。
四、依土地徵收條例第22條第2項規定：被徵收土地權利關係人
    對於徵收補償價額不服前項查處情形者，該管直轄市或縣（
    市）主管機關得提請地價評議委員會復議，土地權利關係人
    不服復議結果者，得依法提起行政救濟。本件系爭土地之徵
    收補償費於加成後，已與一般正常交易價格相當，被告認無
    提請復議之必要，依法並無不合。
    理  由
壹、程序方面：
一、原告經合法通知未於言詞辯論期日到場，核無行政訴訟法第
    218條準用民事訴訟法第386條所列各款情形，爰依被告聲請
    由其一造辯論而為判決，合先敘明。
二、按「直轄市或縣（市）主管機關於接到中央主管機關通知核
    准徵收案時，應即公告，並以書面通知土地或土地改良物所
    有權人及他項權利人。」、「土地權利關係人對於第18條第
    1項之公告有異議者，應於公告期間內向該管直轄市或縣（
    市）主管機關以書面提出。該管直轄市或縣（市）主管機關
    接受異議後應即查明處理，並將查處情形以書面通知土地權
    利關係人。被徵收土地權利關係人對於徵收補償價額不服前
    項查處情形者，該管直轄市或縣（市）主管機關得提請地價
    評議委員會復議，土地權利關係人不服復議結果者，得依法
    提起行政救濟。」分別為土地徵收條例第18條第1項、第22
    條第1項、第2項所明定。是有關徵收補償處分之救濟程序，
    依土地徵收條例第22條規定，係循查處及復議程序處理，異
    議查處程序結束後，相對人如對查處結果不服，作成原查處
    處分之機關（即縣市政府）有權將查處結果送交地價評議委
    員會「復議」，如果處分相對人有異議，而查處機關又不主
    動將查處結果提請地價評議委員會復議，則處分相對人應可
    直接以查處處分為行政爭訟之標的，提起訴願及行政訴訟，
    是縣市政府是否將查處結果送交地價評議委員會復議，並非
    受處分之相對人提起行政爭訟所必須之先行程序，本件原告
    對被告公告徵收之內容不服而提出異議，其於94年3月17日
    異議書固請求被告重新辦理用地協議價購，並請求系爭雙湖
    段913-1地號土地應依照83年國有財產局估定買賣價格每平
    方公尺8,000元，另加計83年至93年間之物價指數給予補償
    ，惟被告旋以94年3月29日府地開字第0940012720號函查處
    ，原告對被告查處不服提起訴願，而被告亦無意依職權將查
    處送交地價評議委員會復議，則訴願機關內政部於受理後，
    並為實體審理而作成訴願駁回之決定，經核程序尚無不合，
    合先敘明。
貳、實體部分：
一、按「直轄市或縣（市）政府對於轄區內之土地，應經常調查
    其地價動態，繪製地價區段圖並估計區段地價後，提經地價
    評議委員會評定，據以編製土地現值表於每年1月1日公告，
    作為土地移轉及設定典權時，申報土地移轉現值之參考；並
    作為主管機關審核土地移轉現值及補償徵收土地地價之依據
    。」為平均地權條例第46條所規定。次按「被徵收之土地，
    應按照徵收當期之公告土地現值，補償其地價。在都市計畫
    區內之公共設施保留地，應按毗鄰非公共設施保留地之平均
    公告土地現值，補償其地價。前項徵收補償地價，必要時得
    加成補償；其加成補償成數，由直轄市或縣（市）主管機關
    比照一般正常交易價格，提交地價評議委員會於評議當年期
    公告土地現值時評定之。」、「本條例第30條第1項所稱徵
    收當期之公告土地現值，指徵收公告期滿次日起算第15日之
    公告土地現值。但徵收公告後，公告土地現值依平均地權條
    例第46條規定評定，加成補償成數依本條例第30條第2項規
    定評定，評定結果徵收補償地價降低者，仍按徵收公告時之
    徵收補償地價補償。」分別為土地徵收條例第30條第1項、
    第2項及土地徵收條例施行細則第30條第1項所明定。故關於
    徵收土地應補償之地價，依土地徵收條例及相關法令之規定
    ，本即有一定之程序與標準，倘已踐行法定程序並合乎標準
    ，當事人自不能因不滿意補償地價之數額，而遽指為違法，
    最高行政法院48年判字第111號亦著有判例，其要旨即謂「
    徵收土地應補償之地價，依土地法及有關法令之規定，原有
    一定之程序與標準，如已踐行法定程序並合乎標準，當事人
    自不能因不滿意於補償地價之數額，而遽指為違法。」亦同
    申斯理。
二、本件被告為辦理系爭工程，需用澎湖縣馬公市○○段215-1
    地號等187筆土地，報經內政部以93年12月30日台內地字第
    0930110233號函核准徵收土地及一併徵收土地改良物後，被
    告乃據以94年2月17日府地開字第09412001631號公告徵收，
    並以同日府地開字第09412001635號函知各所有權人，公告
    期間自94年2月21日起至94年3月23日止。原告於徵收公告期
    間內，即94年3月17日，以徵收程序違法及被徵收之雙湖段
    913-1地號等土地，其徵收補償地價偏低等由，提出異議。
    經被告以94年3月29日府地開字第094001272 0號函復略以：
    「．．．本案徵收補償費於加成後已接近一般正常交易價格
    ，．．．台端等所請求．．．（2）重行辦理用地協議價，
    （3）依國有財產局83年買賣價格給予補償，本府均礙難照
    辦。」等情，有內政部93年12月30日台內地字第0930110233
    號函、被告94年2月17日府地開字第09412 001631號公告、
    94年2月17日府地開字第09412001635號函、94年3月29日府
    地開字第0940012720號函附原處分卷可稽，自堪認定。而原
    告提起本件訴訟，無非以：被告召開地價評議委員會，核定
    之公告現值與加成補償標準均未達土地徵收條例第30條規定
    之一般正常交易價格；且系爭澎湖縣馬公市○○段913-1地
    號土地，於88年由國有財產局讓售時，售價為每平方公尺8,
    000元，然被告卻以每平方公尺5,000元補償；又原告澎湖縣
    馬公市○○段615-1地號、雙湖段970-1、969-1、912-1地號
    等4筆土地，實際價格遠比被告加成補償價格相差8倍，被告
    顯未依司法院釋字第400、409、516號解釋，就徵收之土地
    給予相當、合理、填補其財產權被剝奪之損失云云，資為爭
    執。
三、按土地徵收條例第30條所謂「一般正常交易價格」，於該規
    定構成要件部分即係屬「不確定法律概念」，行政機關適用
    此一不確定法律概念於具體之事實關係時，依事件之性質，
    容存有某種判斷餘地。其所為之判斷係對法律解釋或涵攝所
    得之具體化結果，實應予以尊重。經查，本件係由被告提請
    澎湖縣政府地價及標準地價評議委員會93年第1次會議評議
    ，經與會各委員討論後，決議擬定澎湖縣94年一般徵收土地
    之加成補償標準，就馬公都市計畫區內之公共設施保留地區
    段加4成，都市計畫外之建築用地區段及鎖管港、林投、通
    梁、西台、二崁等其他都市計畫之公共設施保留地區段加15
    成，農業用地區段加25成等情，有澎湖縣政府地價及標準地
    價評議委員會93年第1次會議紀錄及被告93年12月20日府地
    行字第09312009222號函附原處分卷及訴願卷可稽，即與一
    般正常交易價格相當，而作成該判斷，該地價評議委員會為
    一合議制之機關，其成員依法皆具有類似鑑定事實之專業能
    力，且能反映不同之社會多元理念，並依照法定程序獨立行
    使職權，故該委員會對法律解釋或涵攝所得之具體化結果，
    實應予以尊重，此可參最高行政法院48年判字第111號判例
    亦同此認定。故被告依該地價評議委員會之決定，核定系爭
    土地之徵收補償標準為以當年期公告土地現值就都市計畫外
    之建築用地區段及其他都市計畫之公共設施保留地加15成，
    農業用地區段加25成，計算徵收補償價額，已相當於一般正
    常交易價格，並非無據。故原告主張被告召開地價評議委員
    會，核定之公告現值與加成補償標準均未達土地徵收條例第
    30條規定之一般正常交易價格云云，顯有誤解，不足採取。
四、次按，依土地徵收條例第30條之規定，徵收補償價額之決定
    ，係於「必要時」主管徵收機關得斟酌實際案例之情況予以
    加成補償，並未課與主管徵收機關必予加成補償之義務；且
    其加成補償之成數，係比照一般正常交易價格，並提交地價
    評議委員會於評定當年期公告土地現值時一併評定之。換言
    之，是否有必要予以加成補償，及決定予以加成補償時，其
    加成補償成數如何比照一般正常交易價格決定之，乃行政機
    關得裁量之事項，倘非行政機關有裁量逾越或裁量濫用之瑕
    疵，原則上對於行政機關之裁量決定，仍應予遵重。另依前
    揭平均地權條例第46條規定：「直轄市或縣（市）政府對於
    轄區內之土地，應經常調查其地價動態，繪製地價區段圖並
    估計區段地價後，提經地價評議委員會評定，據以編製土地
    現值表於每年7月1日公告，作為土地移轉及設定典權時，申
    報土地移轉現值之參考；並作為主管機關審核土地移轉現值
    及補償徵收土地地價之依據。」已明定主管機關應繪製地價
    區段圖並估計區段地價，俾使地價評議委員會得據以編製當
    年期之土地現值（即區段地價）表，作為主管機關補償徵收
    之土地地價之依據。又區段地價應如何估計，地價調查估計
    規則第22條亦有詳細之規定，則關於補償徵收土地之地價，
    自應依上開法令之相關規定，以「區段地價」作為估計之基
    準。至於區段地價之估算，其實際作業程序係由土地調查人
    員備齊地籍藍晒圖、地價略圖、地形圖及都市計畫等有關圖
    說，並赴實地就土地之一般狀況、位置、交通、工商業繁榮
    程度、都市計畫情形、使用現況、地價差異等詳為調查，再
    就地段相連、地價相近之土地劃分同一地價區段；調查時並
    調查近一年之買賣市價或收益情形及地價形成之時間，且注
    意地價形成之時間，並參證各種影響地價之因素及其影響之
    程度，必要時並得參照近年來本區段地價變動趨勢及其他土
    地市價比較推定其地價，互相參證校正之結果。從而，被告
    以系爭澎湖縣馬公市○○段615-1地號土地及馬公市○○段
    970-1、969-1、912-1、913-1地號土地，徵收補償地價係適
    用徵收公告當期即94年1月1日公告之土地現值，每平方公尺
    分別為540元、390元、390元、2,000元、2,000元不等，再
    比照一般正常交易價格加成補償之，即就都市計畫外之建築
    用地區段加15成、農業用地區段加25成，核計每平方公尺為
    1,890元、1,365元、1,365元、5,000元、5,000元，並提經
    地價評議委員會評定通過等情，有系爭工程徵收土地補償費
    清冊、前揭被告地價及標準地價評議委員會93年第1次會議
    紀錄及93年12月20日府地行字第09312009222號函附原處分
    卷及訴願卷可稽，即屬依一定程序所成立之正確補償地價標
    準，符合首揭規定，當具有高度之公正性及可信度。基此，
    被告對不同地段土地之徵收，本得依法決定不同之補償標準
    ，及對不同地區為不同之地價調整，是被告對本件土地徵收
    補償價額決定以94度公告現值，就都市計畫外之建築用地區
    段加15成、農業用地區段加25成計算，均已踐行法定程序，
    亦無濫用權力且逾越權限之情事，本院自應予尊重。是原告
    主張：系爭澎湖縣馬公市○○段913-1地號土地，於88年由
    國有財產局讓售時，售價為每平方公尺8,000元，然被告卻
    以每平方公尺5,000元補償；又原告澎湖縣馬公市○○段615
    -1地號、雙湖段970-1、969-1、912-1地號等4筆土地，實際
    價格遠比被告加成補償價格相差8倍，被告顯未依司法院釋
    字第400、409、516號解釋，就徵收之土地給予相當、合理
    、填補其財產權被剝奪之損失云云，亦有未洽，尚非足採。
參、綜上所述，原告前述主張均不足採。被告對本件系爭土地徵
    收補償價額決定以94年度公告現值，就都市計畫外建築用地
    區段加15成、農業用地區段加25成計算，均已踐行法定程序
    ，於法尚無不合，是被告否准原告另予查估補發系爭土地之
    徵收補償費差額，認事用法均無違誤。訴願決定遞予維持，
    亦無不合。原告起訴請求撤銷原處分及訴願決定，及被告應
    就系爭土地之徵收補償費提地價評議委員會復議，並另予查
    估補發其差額之處分，均無理由，應予駁回。又本件事證已
    臻明確，故原告請求本院命被告於答辯時一併補送93年第1
    次地價及標準地價評議委員會評定之94年土地公告現值暨94
    年一般徵收土地加成補償標準會議紀錄中關於地價計算公式
    、平均標準、查估人員查估書面報告及買賣實例統計表等資
    料，經核已無必要，且兩造其餘攻擊防禦方法，亦均核與本
    件判決結果不生影響，爰不一一論述，附此敘明。
肆、據上論結，本件原告之訴為無理由，依行政訴訟法第195條
    第1項後段、第98條第3項前段、第104條、第218條、民事訴
    訟法第385條第1項前段、第85條第1項前段，判決如主文。
中　　華　　民　　國　　96　　年　 　1　　月　　3　　 日
                  第三庭審判長法  官　 邱政強
  　　　　　　　　　　　　　　法　官　 李協明
              　　　　　　　　法　官　 詹日賢
以上正本係照原本作成。
如不服本判決，應於判決送達後20日內向本院提出上訴書狀，其
未表明上訴理由者，應於提起上訴後20日內向本院提出上訴理由
書（須按對造人數附繕本）；如於本判決宣示或公告後送達前提
起上訴者，應於判決送達後20日內補提上訴理由書（須附繕本）
。未表明上訴理由者，逕以裁定駁回。
提起上訴應預繳送達用雙掛號郵票7份（每份34元）。
中　　華　　民　　國　　96　　年　 　1　　月　　3　　 日
　　　　　　　　　　　　　　　書記官   林幸怡
